---
title: "Desabasto de agua en la Ciudad de Mexico"
author: "Alberto Jaimes"
date: "Enero de 2016"
output: html_document
---
```{r, label = "script_ayuda", echo = FALSE}
knitr::read_chunk("Helpers.R")
```
```{r, configuracion, message = FALSE, echo = FALSE}
setwd("~/Datos/Desabasto agua/Enero 2016/Reporte")
library(knitr)
library(sp)
library(rgdal)
library(dplyr)
library(leaflet)
library(htmltools)
opts_chunk$set(echo = FALSE, cache = TRUE, dev = "CairoPNG", message = FALSE)
options(scipen = 2, digits = 6)
```
```{r, label = cargado}
```


Este fin de semana 416 colonias en la Ciudad de México, y 13 municipios de México, tuvieron desabasto de agua, causadas por mantenimiento al Cutzamala. De ellas 161 colonias tienen desabasto total, mientras que las 254 restantes registran escases.  

A continuación se muestra un mapa con las colonias afectadas, en naranaja las colonias con escasez de agua, y en rojo las colonias con desabasto total.  

```{r, label = mapa_desabasto, cache = FALSE, fig.width = 8, fig.height = 9, fig.align = "center"}
```  






